臺灣高等法院刑事判決
109年度上訴字第4226號
上  訴  人  
即  被  告  彭金元


選任辯護人  紀亙彥律師
上列上訴人因殺人案件，不服臺灣新竹地方法院108年度重訴字
第16號，中華民國109年9月30日所為之第一審判決（起訴案號：
臺灣新竹地方檢察署108年度偵緝字第793號），提起上訴，本院
判決如下：
    主  文
上訴駁回。
    事  實
一、甲○○與友人李佳錡，於民國99年2月5日凌晨2時許，一同在
    新竹縣○○鄉○○路000號薑母鴨店內，與乙○○飲酒談事，甲○○
    於席間與乙○○起口角爭執，遭乙○○持酒瓶砸向頭部受傷，甲○○為此氣憤難平，與李佳錡離去後，一同返回李佳綺所停放
    在附近之車牌號碼0000-00號自用小客車內，並將此事告知
    原在車上休息之友人李時君（已歿）、杜茂煒等人，為了替
    甲○○報仇，甲○○、李佳錡、李時君、杜茂煒等人共同基於殺
    害乙○○之犯意聯絡，由甲○○、李時君、杜茂煒至車後行李箱
    ，甲○○、杜茂煒分別取出西瓜刀，李時君取出開山刀後，一
    同搭乘李佳錡駕駛之上開自用小客車，於同日凌晨2時45分
    許，至乙○○經營位於新竹縣○○鄉○○路0段000巷00弄0號之人
    力仲介公司，即依原議定殺害乙○○之犯罪謀議，由甲○○、李
    時君、杜茂煒持上開刀械進入屋內，李佳錡則在屋外之車上
    等候接應，在屋內之曾天賜見狀，即上前與杜茂煒扭打，並
    徒手握住杜茂煒手中西瓜刀之刀刃，搶下西瓜刀，在屋內之
    乙○○，則遭甲○○、李時君分持西瓜刀、開山刀砍殺，身中數
    刀後逃出屋外，甲○○、李時君仍持刀追擊，在屋外之丙○○見
    狀，隨手撿拾木棍1支上前搭救，致甲○○、李時君一時無法
    近身追砍乙○○，在屋外駕車接應之李佳錡見狀，即駕車上前
    撞開丙○○，並按上開議定殺害乙○○之謀議，駕車高速撞擊並
    輾壓已跌倒在地之乙○○，丙○○見乙○○趴臥在地，欲上前搭救
    乙○○，惟遭甲○○、李時君持刀逼退，甲○○、李時君並分持刀
    械砍殺在車下之乙○○，直至乙○○不再掙扎後，始分別坐上李
    佳錡駕駛之自小客車，此時在屋內之杜茂煒亦匆忙跑出屋外
    ，一併搭乘李佳綺駕駛之自小客車一同離去。乙○○因遭甲○○
    、李時君上開持刀砍殺，受有兩臂、兩肩、背部和右上腹如
    附表所示共15處深度銳器傷，加上李佳錡開車撞擊輾壓，造
    成組織出血、顏面、軀幹、四肢多處挫擦傷、兩側多發性肋
    骨骨折、胸骨骨折和兩側血胸、兩肺塌陷、右腎周圍軟組織
    出血、右鎖骨骨折、左鎖骨脫臼、右大腿骨折、左股骨髖關
    節脫臼等嚴重傷害，以致送東元綜合醫院急救前，即因呼吸
    性及出血性休克而死亡。嗣警獲報到場處理，於99年2月22
    日在新竹縣湖口鄉，將李時君、杜茂煒拘提到案，始循線查
    悉上情（李佳錡上開共犯部分，經臺灣新竹地方法院以100
    年度重訴字第2號判決，判處有期徒刑13年確定，李時君上
    開共犯部分，經本院以100年度上訴字第200號判決，判處有
    期徒刑15年確定，杜茂煒上開共犯部分，經臺灣新竹地方法
    院以99年度重訴字第8號判決，判處有期徒刑11年確定）。
二、案經新竹縣政府警察局竹北分局報告臺灣新竹地方檢察署檢
    察官相驗後，自動檢舉偵查起訴。
    理  由
一、證據能力部分：按刑事訴訟法第159條之5立法意旨，在於確
    認當事人對於傳聞證據有處分權，得放棄反對詰問權，同意
    或擬制同意傳聞證據可作為證據，屬於證據傳聞性之解除行
    為，如法院認為適當，不論該傳聞證據是否具備刑事訴訟法
    第159條之1至第159條之4所定情形，均容許作為證據，不以
    未具備刑事訴訟法第159條之1至第159條之4所定情形為前提
    。此揆諸「若當事人於審判程序表明同意該等傳聞證據可作
    為證據，基於證據資料愈豐富，愈有助於真實發見之理念，
    此時，法院自可承認該傳聞證據之證據能力」立法意旨，係
    採擴大適用之立場。蓋不論是否第159條之1至第159條之4所
    定情形，抑當事人之同意，均係傳聞之例外，俱得為證據，
    僅因我國尚非採澈底之當事人進行主義，故而附加「適當性
    」之限制而已，可知其適用並不以「不符前四條之規定」為
    要件（最高法院104年度第3次刑事庭會議決議意旨參照）。
    本判決所引用下列供述或非供述證據之證據能力，檢察官、
    上訴人即被告甲○○及辯護人於言詞辯論終結前均未爭執其證
    據能力（見本院卷第60至68、152至159、227至234頁），本
    院審酌上開證據調查製作時之情況，並無違法不當之情事，
    認以之作為證據應屬適當，揆諸前揭說明，自均具有證據能
    力。至於被告之辯護人其餘所爭執證據能力部分，因本院並
    未以之作為認定犯罪之證據，就此自無庸論述是否有證據能
    力。
二、訊據被告矢口否認有共同殺人行為，辯稱：因為被害人乙○○
    無緣無故拿酒瓶敲伊頭，伊當天帶西瓜刀前來，只是想要討
    公道，伊進入屋內，只有砍乙○○幾刀就自己停手，並沒有追
    出屋外，也沒有在乙○○被碾壓在車下後，再去砍殺之行為，
    伊並無殺害乙○○之犯意云云。然查：
　　㈠被告於前揭時、地，偕同李佳錡與乙○○飲酒談事，席間與
      乙○○起口角爭執，遭乙○○以酒瓶砸頭，當場頭部流血，被
      告為此氣憤難平，與李佳錡離去後，在上址車內告知李時
      君、杜茂煒上情，被告與李佳錡、李時君、杜茂煒為了報
      仇，由被告、李時君、杜茂煒至上址車後行李箱，被告、
      杜茂煒分別取出西瓜刀，李時君取出開山刀，一同搭乘李
      佳錡駕駛之上開自用小客車，於前揭時間，至乙○○上址經
      營之人力仲介公司內，被告、杜茂煒分持西瓜刀，李時君
      持開山刀進入屋內，李佳錡則在屋外之車上等候接應，在
      屋內之曾天賜見狀，上前與杜茂煒扭打，並搶下西瓜刀，
      但在屋內之乙○○，則遭被告、李時君分持西瓜刀、開山刀
      砍傷，身中數刀後逃出屋外，在屋外等候之李佳錡見狀，
      有開車高速撞擊並輾壓已跌倒在地之乙○○，其後由李佳錡
      駕車搭載被告、李時君、杜茂煒離去，乙○○送東元綜合醫
      院急救前，即因呼吸性及出血性休克而死亡，並診斷出兩
      臂、兩肩、背部和右上腹有如附表所示共15處深度銳器傷
      ，以及遭開車撞擊碾壓，造成組織出血、顏面、軀幹、四
      肢多處挫擦傷、兩側多發性肋骨骨折、胸骨骨折和兩側血
      胸、兩肺塌陷、右腎周圍軟組織出血、右鎖骨骨折、左鎖
      骨脫臼、右大腿骨折、左股骨髖關節脫臼等傷害等情，為
      被告所坦認（見本院卷第58、59、161、163頁），核與共
      犯李佳錡、李時君、杜茂煒分別於其等被訴案件審理時之
      供述相符，且分經證人曾天賜於另案審理時、證人鄧武全
      於另案審理及本院審理時結證屬實，並有東元綜合醫院診
      斷證明書、現場照片、新竹縣政府警察局鑑識課現場初步
      勘察報告、相驗照片、解剖相片、法務部法醫研究所解剖
      報告書及鑑定報告書、相驗屍體證明書、內政部警政署刑
      事警察局鑑定書等件（見99年度相字第96號卷第9、20至2
      7、86至91、107至165、207至219、223頁，99年度少連偵
      字第10號卷第213至214頁）附卷可稽，此部分事實，可以
      認定。
　　㈡依丙○○於上開共犯另案審理時具結證述：他們在屋裡面的
      事情我都不知道，因為我手上拿支棍子時，乙○○就衝出來
      了，身上就已經中了好幾刀，全身都是血，他們還是砍著
      過來，我就保護乙○○走，（你在拿棍子保護乙○○時，是誰
      在追砍他？）李時君跟甲○○，（你有看到他們在追砍乙○○
      ？）對，（你拿木棍保護乙○○之後，乙○○還有無被人砍？
      ）因為乙○○在我後面，他們追過來看到我手上拿棍子，就
      有一台車子衝過來撞，先把我撞開，因為乙○○在我後面，
      接著車子就直接壓到乙○○，乙○○就在車下了，（乙○○倒地
      後，還有無人拿刀砍他？）就是甲○○跟李時君，兩個人又
      拿刀砍他…我就是有看到他們兩個人有對著乙○○揮刀的動
      作等語（見原審99年度重訴字第8號卷第170頁）。即已表
      明乙○○在屋內遭持刀砍傷跑出屋外後，被告、李時君仍有
      持刀追擊，在乙○○遭李佳錡駕車猛力衝撞輾壓在地後，被
      告、李時君有持刀砍擊之事實。此情也經李時君於偵查時
      供稱：丙○○跑走後，我就站在車子駕駛座方向，我是站在
      車外，我是親眼看到車子壓過乙○○身體，（你看到甲○○在
      車下砍乙○○幾刀？）我有看到1刀等語屬實（見99年度少
      連偵字第10號卷第203頁）。再者，本件被告係遭乙○○以
      酒瓶砸傷頭部，才會協同李佳錡、李時君、杜茂煒前來找
      乙○○尋釁，已如前述，可見被告當時情緒之憤激，其在盛
      怒當下持刀砍擊乙○○，乙○○受創後往屋外逃跑，若非被告
      有追出屋外繼續追擊，以李時君僅係一同到場為被告出氣
      之友人，豈會無端一併追出屋外，持刀繼續朝乙○○追擊。
      再就乙○○所受如附表所示共15處銳器傷以觀，深度均進入
      皮下軟組織達數公分，其中編號3、4、8、9所示之傷口，
      復已切斷底下軟組織和肌肉，編號9部分，更是砍斷左橈
      骨造成斷離骨折，左尺骨遠端脫位暴露伸出傷口，若附表
      所示共15處銳器傷，均係在屋內對乙○○所為，乙○○經此重
      創，早就已經不支倒地，怎還有能力逃出屋外，由丙○○為
      上開持棍抵擋之營救行為。綜上各情，在在可以佐證丙○○
      上開有關乙○○在屋內受創後逃出屋外，仍遭被告、李時君
      持刀追擊，在遭李佳錡駕車猛力衝撞輾壓在地後，被告、
      李時君仍有持刀砍擊之陳述，確為真實可信。是被告以前
      詞辯稱只有在屋內砍乙○○幾刀就停手，並沒有追出屋外，
      也沒有在乙○○被壓在車下後，再繼續砍殺之行為云云，顯
      與上開客觀實情不符，並不足採。
　　㈢被告之辯護人以：丙○○與乙○○有表兄弟情誼，且丙○○接受
      警詢時，就其上開所陳在乙○○被車追撞輾壓後，有看見被
      告與李時君持刀揮砍等情，隻字未提，是在其後檢察官訊
      問時才提及，甚至陳稱有看到拿刀砍乙○○的手和腳，但乙○○當時遭車輛撞擊輾壓，人夾在車輛車頭前，如何能砍到
      腳，且附表所示銳器傷，也無一處是腳傷，在原審審理時
      ，才說遭被告追到公司門口約100公尺處，看到被告背影
      ，是根據乙○○左手斷了，判斷乙○○仍有遭被告砍傷，其所
      述顯屬臆測並非親聞，於本院審理時所述，見到車頭壓在
      乙○○胸前等語，則乙○○頭部及胸部露於車頭，若被告有持
      續砍殺行為，乙○○頭部、胸部不可能沒有傷等為由，否認
      丙○○上開陳述之真實性。按供述證據，每因陳述人之觀察
      能力、覺受認知、表達能力、記憶，是否受他人干擾、壓
      力，及相對詢問者之提問方式、重點等各種主、客觀因素
      ，而不免先後齟齬或矛盾，審理事實之法院自當依憑調查
      所得之各項直接、間接、供述和非供述證據，予以綜合判
      斷，定其取捨。故證人證述之內容，縱然前後不符或有部
      分矛盾，事實審法院自可本於經驗法則、論理法則及調查
      所得的其他各項證據，為合理的判斷、取捨，非謂其中一
      有不符，即應全部不予採信（最高法院109年度台上字第2
      507號判決意旨參照）。查，依丙○○前揭於原審審理時之
      陳述，即表明在場確實有目擊被告及李時君持刀追擊乙○○
      ，且在乙○○遭車撞擊輾壓倒地後，仍有持刀揮砍之動作等
      語明確，而此等陳述，又有如前述事證可以佐證確為真實
      可信，此部分之陳述，蓋屬其親身見聞之事，並無辯護人
      上開所指出於臆測之情。雖丙○○前於偵查時陳述有看到砍
      乙○○的手和腳云云，但丙○○就此部分已於原審審理時陳明
      ：（他們拿刀子都是朝乙○○的什麼部位揮砍？）是手吧，
      因為他腰部以下都在車下了，（他們只有揮砍乙○○的手嗎
      ？）以那個距離我沒看到，不確定但我確定他倒在地上，
      （你有看到他們朝乙○○的頭部揮砍嗎？）沒有看到，他們
      都是背對著我…但到他們背對著我有拿刀在揮砍乙○○的動
      作…因為甲○○追我追到我老家門口，離公司門口約一百公
      尺，就沒有追我了，（你是因為拉乙○○的手時他的手沒有
      斷，但是送醫時乙○○的手斷了，從這一點研判乙○○的手是
      他們砍的，還是你有親眼看到他們砍？）因為當時他們都
      背對著我，我看到他們有砍乙○○的動作等語（見原審99年
      度重訴字第8號卷第174頁反面、175頁反面至176頁），是
      丙○○已經表明就此並未目擊，也正因此之故，丙○○就乙○○
      是身體何部位遭受砍擊，會有辯護人上開所指偵查中之陳
      述與審判中陳述齟齬不一之處，也與附表所示乙○○腿部並
      無銳器傷之事實不符，但本院並未引用丙○○此部分有瑕疵
      之陳述作為犯罪事實認定之依據，且此等陳述瑕疵，也與
      丙○○上開所陳，確實有目擊被告與李時君持刀追擊乙○○，
      以及乙○○遭車輾壓在地後，被告與李時君仍有持刀揮砍動
      作之真實性無涉。至於丙○○於本院審理時改稱：伊未親眼
      看到被告、李時君持刀砍被壓在車下之被害人，因伊被逼
      退跑到巷口，離開有一段距離，但伊邊跑到巷口有回頭看
      ，被告、李時君當時就站在被害人前面，而伊先前拉著被
      害人逃跑時，被害人左手還是完好的，後來救護車來時被
      害人左手就斷了，被告、李時君應該有砍被害人，事情也
      過這麼久，當天狀況確實差不多是這樣等語（見本院卷第
      139至151頁），然丙○○已經表明此是時間經過因素，以致
      於本院審理時已經不復明確記憶，自難以此為由，遽認其
      上開於原審審理時之陳述並非真實。至於丙○○與乙○○之親
      屬關係，與其有無虛偽不實之陳述動機，並無必然之關連
      ，另就丙○○於警詢時，何以未提及上開原審審理時所述目
      擊被告及李時君持刀追擊之情況，丙○○就此於原審審理時
      已經表明是員警並未就此事實詢問等語明確（見原審99年
      度重訴字第8號卷第170頁），亦難據此認為丙○○上開原審
      審理時之陳述，係虛構事實而為。是辯護人以前詞否認丙○○上開於原審審理時陳述之真實性云云，俱無足取。
　　㈣按刑法上殺人罪與傷害罪之區別，應視加害人有無殺意以
      為斷。被害人所受傷害程度，固不能據為認定有無殺意之
      唯一標準，但加害人下手情形如何，於審究犯意方面，仍
      不失為重要參考資料，自應審酌當時情況，視其有無持兇
      器、兇器種類、下手輕重及加害部位等以為判斷之參考。
      據此，行為人於行為當時，主觀上是否有殺人之故意，除
      應斟酌其使用之兇器種類、攻擊之部位、行為時之態度表
      示外，尚應深入觀察行為人與被害人之關係、衝突之起因
      、行為當時所受之剌激、下手力量之輕重，被害人受傷之
      情形及行為事後之態度等各項因素綜合予以研析。又共同
      正犯，在合同之意思內各自分擔犯罪行為之一部，相互利
      用他人之行為，以達其犯罪之目的者，即應對全部所發生
      之結果，共同負責，自無分別何部分之傷，孰為下手人之
      必要。查，本件被告為了報仇，才會糾集上開友人分持刀
      械前來找乙○○尋釁，已認定如前述。被告為智識正常之成
      年人，有相當社會經歷，不可能不知道上開集眾人之力，
      分持刀械朝人體揮砍，被害人在遭眾人合力密集時間內刀
      械持續相加攻擊，極可能導致死亡之結果。再就上開屋內
      外持刀攻擊造成附表所示銳器傷，其中編號3、4、8、9、
      14號所示，銳器深及軟組織深處，造成底下骨頭損傷，編
      號9部分，更是砍斷左橈骨造成斷離骨折，左尺骨遠端脫
      位暴露伸出傷口，可見持刀下手攻擊之人，所施加揮砍力
      道之猛，若非自始即有致乙○○於死之犯意，豈會不明就裡
      ，逕自對乙○○以上開銳利刀械猛力攻擊相加。此從駕車在
      外接應之李佳錡，見乙○○已經受有刀傷逃出屋外，在明知
      駕車高速往人體撞擊會致人死亡之情況下，卻仍不假思索
      ，立即駕車高速衝撞乙○○，甚至將車輛輾壓過乙○○之身體
      ，而在後追擊之被告、李時君，見乙○○已遭車輛高速撞擊
      輾壓在地，仍不罷手，持續持刀朝倒臥在地之乙○○揮砍等
      情，在在足以佐證上開參與尋仇之人，主觀上有非致乙○○
      於死地不可之殺人犯意，至為明確。此從杜茂煒於偵查時
      所述：就是準備開殺，（所以根本不是要談事情，是要殺
      人？）是等語（見99年度少連偵字第10號卷第184頁），
      李時君於偵查時所述：（你拿開山刀，是準備要去殺人）
      對，我是要幫甲○○去跟對方討一口氣等語（見99年度少連
      偵字第10號卷第153頁），也可以確知。是以本件為了替
      被告報仇而找乙○○尋釁，上開共同參與之人，自始即有殺
      害乙○○之犯罪謀議，按上說明，被告與李佳錡、李時君、
      杜茂煒等人就上開所為，自有犯意聯絡及行為分擔，應負
      殺人之共同正犯之責。是被告以前詞辯稱行為時僅有傷害
      之故意云云，顯然悖於實情，委無足取。
　　㈤被告之辯護人以：被告案發前與乙○○素昧平生無夙怨，不
      可能在薑母鴨店發生衝突，即有殺意前往殺乙○○，且當天
      被告是遭乙○○毆打，也是應乙○○要求前來現場講清楚，怎
      會有殺意產生，且本案全卷證並無顯示被告與李佳錡、李
      時君、杜茂煒等人在前往乙○○公司前，有殺死乙○○之犯意
      聯絡或合意，乙○○附表所示銳器傷，並無一處是穿刺傷，
      亦無傷及內臟，且非身體要害，顯見被告並無殺害之意思
      ；李佳錡僅係在現場把風接應，被告根本無法預期，在乙○○衝出屋外後，李佳錡會以車輛撞擊、輾壓乙○○，乙○○死
      亡原因，是遭李佳錡駕車撞擊所致等為由，辯稱被告並無
      殺人之犯罪動機，主觀上亦無殺人之犯意云云。然查，若
      被告上開所陳，當天是應乙○○要求，才前來其店內把口角
      糾紛之事講清楚云云屬實，被告何需要與李時君、杜茂煒
      攜帶刀械前來，更遑論要李佳錡駕車在外等候接應。再佐
      以被告一下車，就立即攜帶刀械進入屋內，而李時君、杜
      茂煒也隨後攜帶刀械一併進入屋內，在見到乙○○，即不由
      分說持刀進行攻擊，在在可見被告就是因遭乙○○以酒瓶砸
      頭，憤恨難平，為了洩憤，才會萌生殺害乙○○之犯罪動機
      ，所以才會偕同友人攜械前來，並要友人駕車在外等候接
      應。是辯護人徒以被告與乙○○並無故怨，不可能有殺人之
      犯罪動機云云，與上開客觀實情不符，難以憑採。又附表
      所示乙○○所受銳器傷共15處，即令無辯護人所指穿刺傷，
      但也僅能證明被告及李時君當時持刀揮砍、刺殺之攻擊行
      為，並未造成乙○○穿刺傷，但以附表所示銳器傷，深度均
      進入皮下軟組織達數公分，仍可佐證被告及李時君當時是
      以刀械猛力砍殺之攻擊行為，雖然砍擊結果並未深及臟器
      ，但此蓋係因其等揮砍、刺殺角度或乙○○基於自我防衛閃
      避之本能反應所致，究不能以此為由，反稱下手實施砍殺
      之人並無殺人之主觀犯意。本件依上開持刀參與找乙○○尋
      釁之杜茂煒、李時君之供述，即表明自始即有殺害乙○○之
      犯罪謀議，此等供述，也與上開實際下手實施攻擊乙○○之
      客觀狀況相符，足以佐證此等供述為真實可信，而可以認
      定上開參與之人，自始有殺死乙○○之犯意聯絡及行為分擔
      ，俱如前述，是此部分犯罪事實之認定，並無辯護人上開
      所指毫無卷內客觀事證可憑之情形。是本件共同參與找乙○○尋釁之人，自始即有殺害乙○○以報仇之犯罪謀議，則駕
      車在外等候之李佳錡，也依此犯罪謀議，下手實施駕車高
      速衝撞乙○○，自與上開殺害乙○○之犯罪謀議相符，則乙○○
      因遭甲○○、李時君上開持刀砍殺，受有附表所示共15處深
      度銳器傷，加上李佳錡開車撞擊輾壓，造成組織出血、顏
      面、軀幹、四肢多處挫擦傷、兩側多發性肋骨骨折、胸骨
      骨折和兩側血胸、兩肺塌陷、右腎周圍軟組織出血、右鎖
      骨骨折、左鎖骨脫臼、右大腿骨折、左股骨髖關節脫臼等
      嚴重傷害，以致兩相合併造成乙○○送東元綜合醫院急救前
      ，即因呼吸性及出血性休克而死亡之結果，上開參與下手
      實施之人，均應就此負共同正犯之責，是辯護人徒以乙○○
      是遭李佳錡開車撞擊死亡為由，辯稱被告不應就此死亡結
      果負責云云，亦無足取。又共同被告李佳錡於原審證述：
      乙○○是一個人跑出來的，沒有人追乙○○，甲○○他們上車後
      ，才講說我有開車撞乙○○，四人沒有商議要開車子撞乙○○
      云云（見原審卷第219、220、223頁），俱與上開客觀事
      證不符，委屬迴護被告之詞，為本院所不採。
    ㈥綜上所述，被告上開否認犯罪之辯解，均非可採，被告共
      同殺人之犯罪事實已經證明，應依法論科。　　　　　
三、核被告上開所為，係犯刑法第271條第1項之殺人罪。被告與
    李佳錡、李時君、杜茂煒等人，就上開犯行有犯意聯絡及行
    為分擔，為共同正犯。
四、原審同上認定，適用刑法第271條第1項之規定，審酌被告與
    乙○○於案發之前本不相識，竟僅因發生口角遭乙○○持酒瓶砸
    頭，即決心要奪取乙○○性命，衝動控制甚差，下手不知輕重
    ，動輒以持刀方式遂行殺人犯行，顯見其欠缺對人生命、身
    體法益之基本尊重，復於犯後未積極彌補己身造成之損害，
    反選擇逃亡經發佈通緝，於案發已近10年後方行投案，犯後
    猶飾詞否認犯罪，所為誠值應予以嚴厲制裁，本該使被告與
    社會永久隔離，惟念及被告犯後已與乙○○家屬以新臺幣20萬
    元達成和解，於案發後相隔多年，期間內也未曾再有其他犯
    罪遭查獲，其心性應已有所改善，兼衡其生活狀況、智識程
    度、素行、犯罪時所受之刺激暨其餘共犯已確定判決之刑度
    等一切情狀，量處有期徒刑15年，並說明被告所犯係殺人罪
    ，依其犯罪性質認有宣告褫奪公權之必要，依刑法第37條第
    2項之規定，併予宣告褫奪公權10年，以及被告持以犯罪用
    之西瓜刀，並非被告所有之物，亦非違禁物，毋庸諭知沒收
    、追徵之理由，經核認事用法並無違誤，量刑亦屬妥適。被
    告上訴意旨仍執前詞否認共同殺人犯罪，惟並不足採，已詳
    述如前。被告另以其對於持刀砍傷乙○○之客觀行為自偵查及
    審理均坦承不諱，雖通緝達10年之久，也是自願前往投案面
    對司法制裁，有教化之可能，且被告與乙○○家屬達成和解，
    並獲得諒解等為由，指謫原審量刑過重。惟刑之量定，係實
    體法上賦予法院得為自由裁量之事項，倘其未有逾越法律所
    規定之範圍，或濫用其權限，即不得任意指摘為違法，原審
    已就刑之裁量，業已詳為審酌並敘明理由如前，其量定之刑
    罰，並未逾法定刑度，且與所述裁量因子相當，與罪刑相當
    原則無悖，且本件是被告為了報仇，才偕同友人前來尋釁，
    可知始作俑者均為被告，是以原審量處之上開刑度，相較其
    餘為被告出氣之共犯，經上開確定判決所量處之刑度而言，
    實已寬厚，並無失出之情。是本件被告上訴為無理由，應予
    駁回。　
據上論斷，應依刑事訴訟法第368條，判決如主文。
本案經檢察官黃依琳提起公訴，檢察官許祥珍到庭執行職務。　
中　　華　　民　　國　　110 　年　　5 　　月　　19　　日
     　　　　　　 刑事第十四庭  審判長法　官  黃斯偉
                                      法　官  黎惠萍
                                      法　官  許泰誠 
以上正本證明與原本無異。
如不服本判決，應於收受送達後20日內向本院提出上訴書狀，其
未敘述上訴之理由者並得於提起上訴後20日內向本院補提理由書
（均須按他造當事人之人數附繕本）「切勿逕送上級法院」。
                                      書記官  朱子勻
中　　華　　民　　國　　110 　年　　5 　　月　　19　　日

附表：乙○○所受銳器傷15處
編號 傷勢描述（見99年度相字第96號卷第216頁之法務部法醫研究所鑑定報告書） 1 1號銳器傷，合攏長4.5 公分，位於右肩部，距頭頂24公分處，深度進入淺層皮下軟組織，造成局部組織出血。 2 2號銳器傷，合攏長5 公分，傷口邊緣略帶擦傷，位於右上腹側，距頭頂57到62公分處，創底在右側，深度進入皮下軟組織4.5公分深，但未穿入腹腔。方向由右往左，由前略往後，由上往下，造成局部組織出血。 3 3號銳器傷，合攏長13公分，位於右三角肌部，略呈水平走向，深度4.3公分深，切斷底下軟組織和肌肉，造成右肱骨近端有一處砍痕，且有組織出血。 4 4號銳器傷，合攏長15公分，位於右上臂外側，呈左上右下斜向走向，深度7 公分深，切斷底下軟組織和肌肉，並砍斷右肱骨中段，造成右肱骨斷離骨折，且組織有出血。 5 5號銳器傷，合攏長2公分，位於右前臂橈側，深2.5公分，深度進入皮下軟組織和肌肉，造成局部組織出血。 6 6號銳器傷，位於左肩前部，距頭頂25到30公分深處，深度1.5公分深，進入皮下軟組織，造成局部組織出血。 7 7號銳器傷，合攏長3公分，位於左肩近三角肌部，深度進入淺層削開皮下軟組織，造成局部組織出血。 8 8號銳器傷，合攏長12.5公分，位於左三角肌部，略呈水平走向，深度3公分深，切斷底下軟組織和肌肉，但未傷及左肱骨，造成組織出血。 9 9號銳器傷，合攏長7公分，位於左前臂近腕端，斜向走向，深3.2公分深，切斷底下軟組織和肌肉，並且砍斷左橈骨造成斷離骨折，左尺骨遠端脫位暴露伸出傷口，造成組織出血。 10 10號銳器傷，合攏長7.5公分，位於左手掌背部，斜向走向，深1.2公分深，進入底下軟組織，造成局部組織出血。 11 11號銳器傷，合攏長1.5公分，位於左手第二指的第二指節背部，削開進入淺層皮下軟組織，造成局部組織出血 12 12號銳器傷，合攏長8 公分，位於右肩胛下部，距頭頂43到47公分處，深度3.7公分，進入皮下軟組織和肌肉，造成組織出血。 13 13號銳器傷，合攏長2.5公分，位於左肩後部，距頭頂25.5到27.5公分處，深度1.8公分深，進入皮下軟組織，造成局部組織出血。 14 14號銳器傷，合攏長10公分，位於背部中線偏左側，距頭頂46到52.5公分處，右上左下斜向走向，深度4.8公分，進入底下軟組織和肌肉，砍斷左側第9肋骨後部，但未穿入左側胸腔，有造成組織出血。 15 15號銳器傷，合攏長7公分，位於背部左側，距14號銳器傷左側3.5公分，距頭頂49公分處，略呈水平走向，創底在上方，深度4.5 公分，進入底下軟組織和肌肉，造成組織出血。